【裁判字號】    97,上訴,1663
【裁判日期】    970924
【裁判案由】    強盜等
【裁判全文】
臺灣高等法院臺中分院刑事判決        97年度上訴字第1663號
上  訴  人
即  被  告  戊○○
選任辯護人  林志忠  律師（法律扶助）
上列上訴人因強盜案件，不服臺灣臺中地方法院97年度訴字第81
7號，中華民國97年6月11日第一審判決（起訴案號：臺灣臺中地
方法院檢察署96年度偵字第29729 號、97年度偵字第2543、3801
號），提起上訴，本院判決如下：
    主  文
原判決撤銷。
戊○○犯攜帶兇器強盜罪，累犯，處如附表一所示之刑。又犯攜
帶兇器強未遂罪，累犯，處如附表二所示之刑。又犯攜帶兇器搶
奪罪，累犯，處如附表三所示之刑。主刑部分應執行有期徒刑貳
拾伍年。
    事 實
一、戊○○曾因違反毒品危害防制條例案件，經法院各判處有期
    徒刑7月、4月、3月確定，經裁定應執行有期徒刑1年；又曾
    因違反毒品危害防制條例及竊盜案件，經法院各判處有期徒
    刑10月、6月、3月確定，經裁定應執行有期徒刑1年4月，與
    前案所定應執行刑接續執行，於民國（下同）96年1月3日縮
    短刑期假釋出監，至96年2 月24日期滿未經撤銷假釋，以已
    執行論。詎戊○○仍不思悛悔，於下述時、地，分別意圖為
    自己不法之所有，先後為下列犯行：
  (一)於96年10月30日15時許，戴口罩及黑色全罩式安全帽，穿著
    黑色衣褲、白色球鞋，攜帶客觀上足供兇器使用之水果刀 1
    把，騎乘預先卸下車牌之機車（車牌號碼為UNJ-336 號，為
    戊○○之母陳阿粉所有），前往臺中市○○區○○路2 段37
    號之萊爾富便利商店，持上開水果刀進入該便利商店後，將
    水果刀指向店員李宛錡，喝令李宛錡打開收銀機，以此脅迫
    之方式至使李宛錡心生畏懼而不能抗拒，隨即搜刮該店櫃檯
    收銀機內之現金計新臺幣（下同）1,700 元。得手後，旋騎
    乘上開機車逃逸（所涉違反毒品危害防制條例部分，業經原
    審以97年度訴字第1977號判決處以有期徒刑10月）。
  (二)於96年11月1日11時1分許，戴手套、口罩及黑色全罩式安全
    帽，穿著深色衣褲、白色鞋子，攜帶前開水果刀，騎乘上開
    機車，前往臺中市○區○○路1段2號之香奈兒休閒旅館，持
    該水果刀進入該旅館之櫃檯，大喊：「錢在哪裡？」等語，
    以此脅迫之方式至使旅館員工辛○○心生畏懼而不能抗拒，
    隨即搜刮櫃檯抽屜內之現金計9,100 元。得手後，旋騎乘上
    開機車逃逸。
  (三)於96年11月4 日14時許，戴手套、口罩及黑色全罩式安全帽
    ，穿著黑色衣褲、白色鞋子，攜帶前開水果刀，騎乘上開機
    車，前往臺中市○區○○路2 段68號之夏都汽車旅館，持該
    水果刀進入該旅館之櫃檯，恫稱：「我要搶劫」等語，復持
    水果刀朝旅館員工庚○○比劃，以此脅迫之方式至使庚○○
    心生畏懼而不能抗拒，戊○○正欲搜刮櫃檯內現金之際，因
    發現另有一名男性員工在場而作罷，旋即逃離現場，未能得
    逞。
  (四)於96年11月4 日14時44分許，戴手套、口罩，穿著深色長褲
    、黑色外套、白色鞋子及黑色全罩式安全帽，攜帶前開水果
    刀，騎乘上開機車，前往臺中市○○區○○路3段111號之采
    岩汽車旅館，持該水果刀進入該旅館之辦公室，大喊：「搶
    劫，錢在哪裡？」等語，以此脅迫方式至使旅館員工壬○○
    心生畏懼而不能抗拒，隨即搜刮櫃檯抽屜內之現金計12,000
    元。得手後，旋騎乘上開機車逃逸，並將強盜所得之現金用
    以購買毒品。
  (五)於96年11月18日14時許，戴手套、口罩及全罩式黑色安全帽
    ，穿著黑色外套、藍色牛仔褲及布鞋，攜帶前開水果刀，騎
    乘上開機車，前往臺中市○○區○○路3段301號之米堤汽車
    旅館（起訴書誤載為米提汽車旅館），持該水果刀，自該旅
    館櫃檯前之窗戶攀爬入內，向旅館員工癸○○恫稱：「我要
    搶劫」等語，以此脅迫方式至使癸○○心生畏懼而不能抗拒
    ，隨即搜刮櫃檯抽屜內之現金計21,600元。得手後，旋騎乘
    上開機車逃逸，並將所取得之現金用以購買毒品。
  (六)於96年11月25日13時50分許，戴口罩及全罩式安全帽，穿著
    黑色衣褲、白色布鞋，攜帶前開水果刀，騎乘上開機車，前
    往臺中市○○區○○路2段411號之儷京汽車旅館，持水果刀
    進入該旅館之櫃檯內，將該水果刀架在旅館員工丙○○之手
    臂上，以此脅迫之方式至使丙○○心生畏懼而不能抗拒，隨
    即取走櫃檯收銀機內之現金計8,700 元。得手後，旋騎乘上
    開機車逃逸。
  (七)於96年11月25日15時23分許，戴手套、口罩及黑色全罩式安
    全帽，穿著黑色外套、牛仔褲、白色布鞋，攜帶前開水果刀
    ，騎乘上開機車，手持便當前往臺中市○○區○○路175 號
    之威尼斯汽車旅館（起訴書誤載為成尼斯汽車旅館），假意
    向旅館員工丁○○詢問是否有人叫便當，趁機走近該旅館之
    櫃檯後，立即拿出上開水果刀，大喊：「不要動，搶劫」等
    語，復向前作勢要將水果刀架在丁○○之脖子上，以此脅迫
    之方式至使丁○○心生畏懼而不能抗拒，隨即搜刮櫃檯抽屜
    內之現金計7,900 元。得手後，旋騎乘上開機車逃逸，並將
    強盜所得之現金用以購買毒品。
  (八)於96年11月28日中午12時34分許，戴手套、口罩及黑色全罩
    式安全帽，穿著黑色外套、白色布鞋，攜帶前開水果刀，騎
    乘上開機車，前往臺中市北屯區○○○街1 號之海頓汽車旅
    館，先手持便當，佯裝送便當之人，走近該旅館之櫃檯詢問
    是否有人叫便當，待旅館員工劉姿妙等人開門後，立即拿出
    上開水果刀，大喊：「搶劫」等語，以此脅迫方式至使劉姿
    妙及另一不詳姓名之員工心生畏懼而不能抗拒，隨即搜刮櫃
    檯抽屜內之現金計3,400 元。得手後，旋騎乘上開機車逃逸
    。
  (九)於96年11月30日23時許，戴口罩及黑色全罩式安全帽，穿著
    黑色衣褲、白色鞋子，攜帶前開水果刀，騎乘上開機車，前
    往臺中市西屯區○○○○街47號之上記便利商店，持該水果
    刀進入店內，將水果刀指向該店員工甲○○，喝令甲○○打
    開收銀機，以此脅迫之方式至使甲○○心生畏懼而不能抗拒
    ，隨即搜刮收銀機及櫃檯抽屜內之現金計1 萬元。得手後，
    旋騎乘上開機車逃逸。
  (十)於96年12月4 日21時許，戴口罩及黑色全罩式安全帽，穿著
    黑色外衣、藍色牛仔褲、白色布鞋，攜帶前開水果刀，騎乘
    上開機車，前往臺中市北區○○○○街2之8號之論情汽車旅
    館，持該水果刀進入旅館之櫃檯，將水果刀指向旅館員工蔡
    智婷，稱：「我要搶劫」等語，以此脅迫之方式至使蔡智婷
    心生畏懼而不能抗拒，隨即搜刮收銀機內之現金計25,000元
    。得手後，旋騎乘上開機車逃逸。
  (十一)於96年12月7日15時4分許，戴手套及黑色全罩式安全帽，穿
    著黑色風衣、藍色褲子、白色布鞋，攜帶前開水果刀，騎乘
    上開機車，再次前往上址之萊爾富便利商店，持該水果刀進
    入該便利商店後，將水果刀指向店長乙○○，稱：「給錢」
    等語，以此方式至使乙○○心生畏懼而不能抗拒，隨即取走
    收銀機內之現金計5,000 元。得手後，旋騎乘上開機車逃逸
    。
  (十二)於96年12月12日14時50分許，戴黑色全罩式安全帽，穿著黑
    色外套、藍色牛仔褲、白色布鞋，攜帶前開水果刀，騎乘上
    開機車，前往臺中市北屯區○○○○路80號之巴里島汽車旅
    館，持該水果刀進入櫃檯內，並以水果刀朝旅館員工子○○
    比劃，以此脅迫之方式至使子○○心生畏懼而不能抗拒，隨
    即取走收銀機內之現金約2,000 餘元。得手後，旋騎乘上開
    機車逃逸。
  (十三)於96年12月20日凌晨0 時許，戴口罩及黑色全罩式安全帽，
    穿著黑色衣褲、白色布鞋，攜帶前開水果刀，騎乘上開機車
    ，再次前往上址之上記便利商店，持該水果刀進入店內，以
    左手拉住店員甲○○之身體，並持水果刀指向甲○○，喝令
    甲○○打開收銀機，以此脅迫之方式至使甲○○心生畏懼而
    不能抗拒，隨即取走收銀機及櫃檯抽屜內之現金計2 萬元。
    得手後，旋騎乘上開機車逃逸。
  (十四)於96年12月24日16時10分許，戴口罩及黑色全罩式安全帽，
    穿著黃色雨衣、藍色牛仔褲、白色布鞋，攜帶前開水果刀，
    騎乘上開機車，前往臺中市○區○○路2段3號之黃石公園汽
    車旅館，持該水果刀進入該旅館之櫃檯內，將水果刀指向旅
    館員工王芊妤，以此方式至使王芊妤心生畏懼而不能抗拒，
    隨即取走收銀機及櫃檯抽屜內之現金計1,400 元得逞。嗣經
    旅館員工游琮健發現，雙方發生扭打，戊○○仍趁隙逃逸。
  (十五)於96年12月25日凌晨0 時30分許，戴手套、口罩及黑色全罩
    式安全帽，穿著黑色衣褲、白色布鞋，攜帶前開水果刀，騎
    乘上開機車，前往臺中市○○區○○路80號之錢鼠檳榔攤，
    持該水果刀指向店員己○○，稱：「錢拿出來」等語，並拉
    開櫃台抽屜，經己○○伸手阻擋而與己○○發生拉扯。嗣櫃
    檯抽屜內之現金因雙方拉扯而散落在地，戊○○見狀即變更
    為搶奪財物之犯意，趁許佳奇不及抗拒之際，撿拾地上之現
    金計600 元，得手後欲離開現場之際，經路人許書元及賴翊
    哲發現並上前阻擋無效，戊○○仍騎乘上開機車逃逸。嗣於
    同日凌晨0時40分許，行經臺中市○○區○○路與中清路105
    巷口處，與廖介賦所駕駛之車牌號碼9076-PU 號自用小客車
    發生碰撞，經警據報前往現場查獲，並扣得戊○○所有之水
    果刀1把、口罩1個、手套1雙及黑色全罩式安全帽1頂。
二、嗣戊○○因上開案件到按接受警詢時，於97年1月2日10時20
    分許，主動帶同警方外出清查犯罪事實欄二之(一)(六)(十一)(十四)之事
    實，並於97年1月8日10時20分許，主動帶同警方外出清查犯
    罪事實欄二之(九)(十)(十三)之犯罪事實，其於有偵查犯罪職權之機
    關或個人發覺前，主動向員警供承如事實欄二之(一)(六)(九)(十)(十一)
    (十三)(十四)所示犯行，自首接受裁判。
三、案經臺中市警察局第五分局報告臺灣臺中地方法院檢察署檢
    察官偵查起訴。
    理  由
一、按被告以外之人（包括證人、鑑定人、告訴人、被害人及共
    同被告等）於審判外之陳述雖不符刑事訴訟法第159條之1至
    之4等4條之規定，而經當事人於審判程序同意作為證據，法
    院審酌該言詞陳述或書面陳述作成時之情況，認為適當者，
    亦得為證據；當事人、代理人或辯護人於法院調查證據時，
    知有刑事訴訟法第159條第1項不得為證據之情形，而未於言
    詞辯論終結前聲明異議者，視為有前項之同意，同法第 159
    條之5 定有明文。本件證人即被害人辛○○、庚○○、壬○○、癸○○、丙○○、丁○○、甲○○、乙○○、子○○、
    己○○於警詢中之指述，及證人湯文龍、何嘉杰、李寰塵、
    斯一中、游琮健、許書元、賴翊哲及廖介賦等人於警詢中之
    證述，其性質雖屬傳聞證據，惟其等未再於法院審理中為陳
    述，且查無符合同法第159條之1至之4等前4條之情形，其等
    所為之上開警詢筆錄內容，業經法院審理時予以提示並告以
    要旨，且各經檢察官及被告等人表示意見。當事人已知上述
    筆錄乃傳聞證據，且均未於言詞辯論終結前對該等筆錄內容
    異議，依上開規定，是證人等於警詢中之證言已擬制同意其
    有證據能力，本院審酌上開筆錄作成時，無不當取供之情形
    ，認為以之作為本案之證據亦屬適當，是證人等於警詢中之
    證言自具有證據能力。
二、上開犯罪事實，業據上訴人即被告戊○○（下稱被告）迭於
    警詢、偵查、原審及本院均坦承不諱，核與被害人辛○○、
    庚○○、壬○○、癸○○、丙○○、丁○○、甲○○、乙○○、子○○、己○○於警詢中之指述，及證人湯文龍、何嘉
    杰、李寰塵、斯一中、游琮健、許書元、賴翊哲及廖介賦等
    人於警詢中之證述相符，且有扣押筆錄、扣押物品目錄表、
    贓物認領保管單各 1份、黃石公園汽車旅館之監視器畫面光
    碟 1片、現場蒐證照片、現場指認照片、道路交通事故現場
    圖、調查報告表及車籍查詢─基本資料詳細畫面在卷可稽，
    並有扣案之水果刀1把、口罩 1個、手套1雙及黑色全罩式安
    全帽 1個等物可資佐證，本案事證甚為明確，被告之犯行堪
    以認定。
三、核被告所為，犯罪事實欄二之(一)、(二)及(四)至(十四)部分，均係犯
    刑法第328條第1項之強盜既遂罪，而有同法第321條第1項第
    3款攜帶兇器之情形，應依同法第330條第 1項之攜帶兇器強
    盜罪論處；又犯罪事實欄二之(三)部分，係犯同法第328條第4
    項、第1項之強盜未遂罪，而有同法第321條第1項第3款攜帶
    兇器之情形，應依同法第330條第2項、第 1項之攜帶兇器強
    盜未遂罪論處，並依同法第25條第 2項之規定減輕其刑；又
    犯罪事實欄二之(十五)部分，係犯同法第325條第1項之搶奪罪，
    而有同法第321條第 1項第3款攜帶兇器之情形，應依同法第
    326條第1項之攜帶兇器搶奪罪論處。被告於97年1月2日10時
    20分許，主動帶同警方外出清查犯罪事實欄二之(一)(六)(十一)(十四)之
    犯罪事實，並於97年1月8日10時20分許，主動帶同警方外出
    清查犯罪事實欄二之(九)(十)(十三)之犯罪事實。而犯罪事實欄二之
    (一)之證人湯文龍係於97年1月2日18時45分至臺中市警察局第
    五分局接受詢問及進行指認；犯罪事實欄二之(六)之被害人丙○○係於97年1月2日15時27分至臺中市警察局第五分局接受
    詢問及進行指認；犯罪事實二之(十一)之被害人乙○○係於97年
    1月2日15時至臺中市警察局第五分局接受詢問及進行指認；
    犯罪事實欄二之(十四)之證人游琮健係於97年1月2日11時至臺中
    市警察局第五分局接受詢問及進行指認；犯罪事實欄二之(九)
    之被害人甲○○係於97年1月8日14時11分至臺中市警察局第
    五分局接受詢問及進行指認；犯罪事實欄二之(十)之證人李寰
    塵係於97年1月8日12時45分至臺中市警察局第五分局接受詢
    問及進行指認；犯罪事實欄二之(十三)之證人斯一中係於97 年1
    月 8日14時40分至至臺中市警察局第五分局接受詢問及進行
    指認；上開證人及被害人等 8人指認之時間均在被告主動帶
    同警方外出查證上開犯罪事實以後，足認被告就犯罪事實欄
    二之(一)(六)(九)(十)(十一)(十三)(十四)等 7次犯行，係於其犯罪未被發覺之前
    向警察機關自首而受裁判，爰依刑法第62條前段之規定減輕
    其刑。是被告上開13次攜帶兇器強盜既遂、 1次攜帶兇器強
    盜未遂及 1次攜帶兇器搶奪既遂犯行間，均犯意各別，應予
    分論併罰。又被告有犯罪事實欄一所載科處有期徒刑及執行
    完畢紀錄，有臺灣高等法院被告前案紀錄表在卷可按，其於
    5 年以內故意再犯本件有期徒刑以上之罪，為累犯，應均依
    刑法第47條第 1項之規定加重其刑。並就上述未遂及自首減
    輕其刑部分先加後減之。原判決雖未於事實欄記載被告自首
    之事實，惟按刑事訴訟法第 308條原規定「判決書應分別記
    載裁判之主文與理由；有罪之判決書並應記載事實」於93年
    6 月23日修正公布為「判決書應分別記載其裁判之主文與理
    由；有罪之判決書並應記載事實，且與理由合併記載。」為
    因應此項修正，法院辦理刑事訴訟案件應行注意事項第 144
    點亦於93年 6月24日修正為：「有罪判決書應記載之犯罪事
    實，係指符合犯罪構成要件之具體社會事，如被告犯罪之時
    間、地點、手段以及其他該當於犯罪構成要件例而資認定既
    判力範圍之具體社會事。至於構成要件以外之其他適用法律
    事實，例如刑法總則之加重或減輕事由，可無須在犯罪事實
    欄中記載。」，是辯護人指摘原判決未於事實欄記載被告自
    首之事實，認於法未合云云，核屬誤會。
四、至於被告雖於96年12月25日18時35分警詢時，自白犯罪事實
    欄二之(二)(三)(四)(五)(七)(八)(十二)等7 件犯行，惟犯罪事實欄二之(二)之
    被害人辛○○於96年12月25日16時2 分警詢中、犯罪事實欄
    二之(三)之被害人庚○○於96年12月25日16時警詢中、犯罪事
    實欄二之(四)之被害人壬○○於96年12月25日15時警詢中、犯
    罪事實欄二之(五)之被害人癸○○於96年12月25日16時40分警
    詢中、犯罪事實欄二之(七)之被害人丁○○於96年12月25日下
    午4 時10分警詢中、犯罪事實二之(八)之證人何嘉杰於96年12
    月25日14時50分警詢中、犯罪事實二之(十二)之被害人子○○於
    96年12月25日14時30分警詢中均指稱，當時歹徒之體型、所
    戴安全帽、穿著之衣物、白色布鞋、所騎機車及所持水果刀
    與被告戊○○之體型、穿著及所持兇器相同，而指認被告戊○○係強盜其等財物之嫌疑人。而刑法第62條自首減刑之規
    定，係以對於未發覺之罪，自首而受裁判者為要件，而所謂
    發覺，並非以有偵查犯罪職權之機關或人員確知其人犯罪無
    誤為必要，祇須對其發生嫌疑時，自得謂為已發覺（最高法
    院85年度台上字第2982號裁判要旨可資參照），是被告自白
    上開犯行時，各該被害人及證人已向警察機關指認被告為犯
    罪嫌疑人，是被告雖於96年12月25日18時35分自白犯罪事實
    欄二之(二)(三)(四)(五)(七)(八)(十二)等7 件犯行，但與刑法第62條自首之
    要件不符，併此敘明。
五、原判決認被告罪證明確而予科刑，固非無見，惟查：又扣案
    之水果刀壹把、口罩壹個、手套壹雙及黑色全罩式安全帽壹
    頂，係被告犯罪所用之物，均應予沒收，原判決於附表所列
    各罪主文欄對於上開之扣案物，漏未分別宣告沒收，僅於定
    應執行時諭知沒收上開物品，尚有未洽。被告提起上訴指稱
    原審量刑及定執行刑過重，有失罪刑相當之原則云云，惟按
    法律上屬於自由裁量之事項，並非概無法律性之拘束，法院
    就自由裁量權之行使，除不得逾越法律所規定範圍之外部性
    界限外，尚應受比例原則、公平正義原則之規範，謹守法律
    秩序之理念，體察法律之規範目的，使其結果實質正當，合
    於裁量之內部性界限，俾與立法本旨相契合。刑法第51條第
    5 款規定數罪併罰，宣告多數有期徒刑者，應於各刑中之最
    長期以上，各刑合併之刑期以下，定其應執行之刑期，但不
    得逾30年，其就數罪併罰，固非採併科主義，而係採限制加
    重主義，就俱發各罪中，以最重之宣告刑為基礎，由法院參
    酌他罪之宣告刑，裁量加重定之，且不得逾法定之30年最高
    限制，此即外部性界限。然上揭定其應執行刑，既屬刑法賦
    予法院自由裁量之事項，其應受內部性界限之拘束，要屬當
    然。而刑法修正將連續犯、常業犯規定悉予刪除，考其立法
    目的，係基於刑罰公平原則考量，杜絕僥倖犯罪心理，並避
    免鼓勵犯罪之誤解，乃改採一行為一罪一罰。是定其刑期時
    ，除仍應就各別刑罰規範之目的、輕重罪間體系之平衡、整
    體犯罪非難評價、各行為彼此間之偶發性、與被告前科之關
    聯性、各行為所侵害法益之專屬性或同一性、數罪對法益侵
    害之加重效應、罪數所反映之被告人格特性與犯罪傾向、社
    會對特定犯罪例如一再殺人或販毒行為處罰之期待等，為綜
    合判斷外，尤須參酌上開實現刑罰公平性，以杜絕僥倖、減
    少犯罪之立法意旨，為妥適之裁量，倘違背此內部性界限，
    即屬權利濫用之違法（最高法院96年度台上字第7583號判決
    參照）。本件原判決論被告攜帶兇器強盜13罪，其中 3罪處
    有期徒刑3年8月、1罪處有期徒刑3年10月、1罪處有期徒刑4
    年、2罪處有期徒刑4年6月、4罪處有期徒刑7年 2月、1罪處
    有期徒刑7年6月、1罪處有期徒刑7年10月；又論以攜帶兇器
    強盜未遂罪，處有期徒刑3年7月；又論以攜帶兇器搶奪罪，
    處有期徒刑 2年。其所定應執行之刑有期徒刑25年，係在各
    刑之最長期以上，各刑合併之刑期以下，合於外部性界限，
    且本件被告，屢次攜帶兇器強盜、搶奪他人財物，其惡性非
    輕，對於社會治安之危害甚為重大，情節匪淺，就其行為整
    體觀之，似應予以較高之非難評價，是原審定應執行刑之職
    權行使，應認與刑罰規範目的、刑事政策等法律之內部性界
    限悉相符合，被告上訴意旨指摘原判決不當，為無理由。然
    而原判決既有上述可議之處，自無可維持，應由本院將原判
    決撤銷改判。爰審酌被告因缺錢花用，竟屢次攜帶兇器強盜
    、搶奪他人財物，其惡性非輕，對於社會治安之危害甚為重
    大，惟其犯罪後坦承犯行，態度尚稱良好等一切情狀，各量
    處如附表所示之刑，並定其主刑部分應執行刑。扣案之水果
    刀1把、口罩1個、手套1雙及黑色全罩式安全帽1頂，係被告
    所有供犯罪所用之物，業據其供承在卷，爰均於各罪依刑法
    第38條第1項第2款之規定，併予宣告沒收。
據上論斷，應依刑事訴訟法第369條第1項前段、第364條、第299
條第1項前段，刑法第330條第1項、第2項、第326條第1項、第47
條第1項、第25條第2項、第62條前段、第51條第5款、第38條第1
項第2款，判決如主文。
本案經檢察官丑○○到庭執行職務。
中    華    民    國    97    年    9     月    24    日
            刑事第七庭   審判長法  官 林  榮  龍
                               法  官 鄭  永  玉
                               法  官 江  錫  麟
上列正本證明與原本無異。
如不服本判決應於收受送達後十日內向本院提出上訴書狀，其未
敘述上訴之理由者並得於提起上訴後十日內向本院補提理由書（
均須按他造當事人之人數附繕本）。
                               書記官 鄧  智  惠
中    華    民    國    97    年    9     月    25    日
附表一：
┌────────┬─────────────────────────┐
│    犯罪事實    │                主文及刑度                        │
├────────┼─────────────────────────┤
│犯罪事實欄二之(一)│戊○○犯攜帶兇器強盜罪，累犯，處有期徒刑年捌月。│
│                │扣案之水果刀壹把、口罩壹個及黑色全罩式安全帽壹頂，│
│                │均沒收。                                          │
├────────┼─────────────────────────┤
│犯罪事實欄二之(二)│戊○○犯攜帶兇器強盜罪，累犯，處有期徒刑柒年貳月。│
│                │扣案之水果刀壹把、口罩壹個、手套壹雙及黑色全罩式安│
│                │全帽壹頂，均沒收。                                │
├────────┼─────────────────────────┤
│犯罪事實欄二之(四)│戊○○犯攜帶兇器強盜罪，累犯，處有期徒刑柒年陸月。│
│                │扣案之水果刀壹把、口罩壹個、手套壹雙及黑色全罩式安│
│                │全帽壹頂，均沒收。                                │
├────────┼─────────────────────────┤
│犯罪事實欄二之(五)│戊○○犯攜帶兇器強盜罪，累犯，處有期徒刑柒年拾月。│
│                │扣案之水果刀壹把、口罩壹個、手套壹雙及黑色全罩式安│
│                │全帽壹頂，均沒收。                                │
├────────┼─────────────────────────┤
│犯罪事實欄二之(六)│戊○○犯攜帶兇器強盜罪，累犯，處有期徒刑年拾月。│
│                │扣案之水果刀壹把、口罩壹個及黑色全罩式安全帽壹頂，│
│                │均沒收。                                          │
├────────┼─────────────────────────┤
│犯罪事實欄二之(七)│戊○○犯攜帶兇器強盜罪，累犯，處有期徒刑柒年貳月。│
│                │扣案之水果刀壹把、口罩壹個、手套壹雙及黑色全罩式安│
│                │全帽壹頂，均沒收。                                │
├────────┼─────────────────────────┤
│犯罪事實欄二之(八)│戊○○犯攜帶兇器強盜罪，累犯，處有期徒刑柒年貳月。│
│                │扣案之水果刀壹把、口罩壹個、手套壹雙及黑色全罩式安│
│                │全帽壹頂，均沒收。                                │
├────────┼─────────────────────────┤
│犯罪事實欄二之(九)│戊○○犯攜帶兇器強盜罪，累犯，處有期徒刑肆年。扣案│
│                │之水果刀壹把、口罩壹個及黑色全罩式安全帽壹頂，均沒│
│                │收。                                              │
├────────┼─────────────────────────┤
│犯罪事實欄二之(十)│戊○○犯攜帶兇器強盜罪，累犯，處有期徒刑肆年陸月。│
│                │扣案之水果刀壹把、口罩壹個及黑色全罩式安全帽壹頂，│
│                │均沒收。                                          │
├────────┼─────────────────────────┤
│犯罪事實欄二之(十一)│戊○○犯攜帶兇器強盜罪，累犯，處有期徒刑年捌月。│
│                │扣案之水果刀壹把、手套壹雙及黑色全罩式安全帽壹頂，│
│                │均沒收。                                          │
├────────┼─────────────────────────┤
│犯罪事實欄二之(十二)│戊○○犯攜帶兇器強盜罪，累犯，處有期徒刑柒年貳月。│
│                │扣案之水果刀壹把及黑色全罩式安全帽壹頂，均沒收。  │
├────────┼─────────────────────────┤
│犯罪事實欄二之(十三)│戊○○犯攜帶兇器強盜罪，累犯，處有期徒刑肆年陸月。│
│                │扣案之水果刀壹把、口罩壹個及黑色全罩式安全帽壹頂，│
│                │均沒收。                                          │
├────────┼─────────────────────────┤
│犯罪事實欄二之(十四)│戊○○犯攜帶兇器強盜罪，累犯，處有期徒刑年捌月。│
│                │扣案之水果刀壹把、口罩壹個及黑色全罩式安全帽壹頂，│
│                │均沒收。                                          │
└────────┴─────────────────────────┘
附表二：
┌────────┬─────────────────────────┐
│    犯罪事實    │                主文及刑度                        │
├────────┼─────────────────────────┤
│犯罪事實欄二之(三)│戊○○犯攜帶兇器強盜未遂罪，累犯，處有期徒刑年柒│
│                │月。扣案之水果刀壹把、口罩壹個、手套壹雙及黑色全罩│
│                │全帽壹頂，均沒收。                                │
└────────┴─────────────────────────┘
附表三：
┌────────┬─────────────────────────┐
│    犯罪事實    │                主文及刑度                        │
├────────┼─────────────────────────┤
│犯罪事實欄二之(十五)│戊○○犯攜帶兇器搶奪罪，累犯，處有期徒刑貳年。扣案│
│                │之水果刀壹把、口罩壹個、手套壹雙及黑色全罩式安全帽│
│                │壹頂，均沒收。                                    │
└────────┴─────────────────────────┘
附錄本案論罪科刑法條：
刑法第326條：
  犯前條第1項之罪，而有第321條第1項各款情形之一者，處1年
  以上7年以下有期徒刑。
  前項之未遂犯罰之。
刑法第330條：
  犯強盜罪而有第321條第1項各款情形之一者，處7年以上有期
  徒刑。
  前項之未遂犯罰之。


司法院資訊處製作；財團法人民間司法改革基金會備份。
